臺灣臺南地方法院刑事判決
111年度交簡上字第194號
上  訴  人  
即  被  告  吳建成



上列上訴人即被告因公共危險案件，不服本院111年度交簡字第2
286號中華民國111年6月20日第一審簡易判決（起訴案號：111年
度偵字第8072號），提起上訴，本院管轄之第二審合議庭判決如
下：
    主  文
上訴駁回。    
    犯罪事實
吳建成於民國111年3月22日14時許至16時許止，在臺南市北區實
踐街某處飲用啤酒若干後，明知酒後吐氣所含酒精濃度達每公升
零點二五毫克以上不得駕駛動力交通工具，竟仍自該處騎乘車牌
000-000號機車上路，嗣於同日19時許，行經臺南市北區北門路3
段與公園南路口處，因騎乘臺南公園人行道之交通違規，為巡邏
員警尾隨其後，至臺南市東區小東路與前鋒路口將之攔查，發現
吳建成渾身酒氣，遂於同日19時10分許對其施以呼吸酒精濃度測
試，測得其吐氣所含酒精濃度達每公升0.39毫克，而查獲上情。
    理  由
一、證據能力之說明
    本件認定犯罪事實所援引之下列證據，提示當事人均同意其
    證據能力（見本院卷第115頁），關於傳聞部分，本院審酌
    該等審判外陳述作成當時之過程、內容、功能等情況綜合判
    斷，並無顯不可信、違法不當之情況，認具備合法可信之適
    當性保障；關於非供述證據部分，查無違反法定程序取得之
    情形，且均與起訴待證事實具關連性而無證據價值過低之情
    形，依刑事訴訟法第159條之5規定、同法第158條之4規定之
    反面解釋，皆有證據能力，得作為認定事實之判斷依據。
二、上開犯罪事實，業據被告吳建成於警、偵訊、原審及本院審
    理時坦承不諱（見警卷第4至5頁、偵卷第14頁、原審卷第49
    頁、本院卷第115、117頁），並有酒精測定紀錄表、呼氣酒
    精測試器檢定合格證書、臺南市政府警察局舉發違反道路交
    通管理事件通知單各1件附卷可稽（見警卷第9、11、17頁）
    ，足認被告上開任意性自白與事實相符，堪以採信。被告於
    本院審理時固供稱：覺得本案酒測值太高了云云（本院卷第
    115頁）。惟查：員警用以測定被告呼氣酒精濃度之檢測器
    ，廠牌為SUNHOUSE、型號為AC-100，儀器器號為A191358、
    感測元件器號為A00000000，量測原理為電化學式之呼氣酒
    精測試，且該儀器於110年7月5日經財團法人工業技術研究
    院檢定合格，有效期限為111年7月31日或使用次數達1000次
    者等節，有卷附呼氣酒精測試器檢定合格證書1份可憑（警
    卷第11頁），對照卷附之被告呼氣酒精濃度測定紀錄單所載
    （警卷第9頁），本案被告受檢測時（111年3月22日）仍在
    儀器合格的有效期間內，距離該儀器有效期限末日111年7月
    31日尚有4個月以上之期間，且該次檢測案號為「57」，可
    知被告受測時，該檢測器僅使用過57次（含被告當次檢驗在
    內），實難認本案用以對被告進行呼氣酒精濃度測試儀器功
    能正常下，有數值錯誤之情形，是所檢測出之結果，自無理
    由不予採信。綜上，本案事證明確，被告犯行洵堪認定，應
    依法論科。
三、核被告所為，係犯刑法第185條之3第1項第1款之駕駛動力交
    通工具而吐氣所含酒精濃度達每公升零點二五毫克以上之罪
    。原審同此認定，依刑法第185條之3第1項第1款、第41條第
    1項前段、第42條第3項前段，刑法施行法第1條之1第1項規
    定，審酌被告前已有2次（原審判決誤值為3次）因酒後駕車
    經法院判處罪刑之紀錄，最後一次經法院判處有期徒刑4月
    ，甫於111年1月17日易科罰金執行完畢，竟不知戒除酒後駕
    車惡習，於前案執行完畢後2個月即再度為本件酒後駕車犯
    行，對道路上往來人車可能造成重大危害，顯見其漠視法紀
    ，毫無道路公共安全觀念，唯本次幸未肇事，造成他人身體
    或財產之損傷，所檢測之吐氣酒精濃度為每公升0.39毫克，
    復衡其素行、智識程度、家庭經濟狀況等一切情狀，量處被
    告有期徒刑5月，併科罰金新臺幣（下同）5萬元，並諭知有
    期徒刑如易科罰金，罰金如易服勞役，均以1千元折算1日。
    經核原審認定事實及適用法律並無違誤，所量處之上開刑期
    ，已詳予審酌刑法第57條各款所列情狀，在法定刑度範圍內
    斟酌裁量，既未逾越法定刑度，亦能反應本案犯罪事實與全
    案情節，罰當其罪而尚屬允當，應予維持。被告執原審量刑
    過重而提起上訴，要屬依其個人情狀，對於法院量刑之主觀
    期盼，尚不足以構成原判決量刑不當應予撤銷之事由，是其
    上訴並無理由，應予駁回。
據上論斷，應依刑事訴訟法第455條之1第1項、第3項、第368條
，判決如主文。
本案經檢察官彭盛智提起公訴，檢察官陳于文到庭執行職務。
中　　華　　民　　國　　111 　年　　10　　月　　27　　日
　　　　　　　　　刑事第九庭  審判長 法　官　蔡奇秀
                                     法　官　陳碧玉
                                     法　官　林欣玲
以上正本證明與原本無異。
不得上訴。
                                     書記官　徐毓羚
中　　華　　民　　國　　111 　年　　10　　月　　30　　日
附錄本案論罪科刑法條：
中華民國刑法第185條之3第1項
駕駛動力交通工具而有下列情形之一者，處3年以下有期徒刑，
得併科30萬元以下罰金：
一、吐氣所含酒精濃度達每公升零點二五毫克或血液中酒精濃度
    達百分之零點零五以上。
二、有前款以外之其他情事足認服用酒類或其他相類之物，致不
    能安全駕駛。
三、服用毒品、麻醉藥品或其他相類之物，致不能安全駕駛。